Config:
  hfst:
    Gen: ../../../src/generator-gt-norm.hfst
    Morph: ../../../src/analyser-gt-norm.hfst
  xerox:
    Gen: ../../../src/generator-gt-norm.xfst
    Morph: ../../../src/analyser-gt-norm.xfst
    App: lookup


# Comments after each noun:
# ok = checked against 
# ? = not checked

# Odd-syllable nouns, without those only in plural. The nouns to nomen derivations are also tested. Lexicon ÅRES,GÁMAS, SÅHKÅR, GAHPER, BENA, BAVSEV, GÅRDAL, RÁBEV, SEKKAS, DERDAJ, BØSOJ, GUOVSOJVUOJOJ, RITJAS, TJÅLKES, VÁJES, BÁRNEP, SÁGAS, SÁGE, BUTJES

Tests:
  Noun - boagos: # ÅRES
    boagos+N+Sg+Nom: boagos 
    boagos+N+Sg+Gen: båhkusa
    boagos+N+Sg+Gen+PxDu1: båhkusimme
    boagos+N+Sg+Acc: båhkusav
    boagos+N+Sg+Ine: båhkusin 
    boagos+N+Sg+Ill: båhkusij
    boagos+N+Sg+Ela: båhkusis
    boagos+N+Sg+Com: båhkusijn 
    boagos+N+Pl+Nom: båhkusa
    boagos+N+Pl+Gen: båhkusij
    boagos+N+Pl+Acc: båhkusijt
    boagos+N+Pl+Ine: båhkusijn
    boagos+N+Pl+Ill: båhkusijda
    boagos+N+Pl+Ill+PxPl2: båhkusijdasihtte 
    boagos+N+Pl+Ela: båhkusijs
    boagos+N+Pl+Com: båhkusij
    boagos+N+Ess: [båhkusin, boagon]
    boagos+N+Der/Dimin+N+Sg+Nom: båhkusasj
    boagos+N+Der/Dimin+N+Der/Dimin+N+Sg+Nom: båhkusattjasj
    boagos+N+Der/ahtes+A+Sg+Nom: båhkusahtá
    boagos+N+Der/ahtes+A+Der/at+Adv: båhkusahtá
    boagos+N+Der/dibme+A+Sg+Nom: []
    boagos+N+Abe: []

  Noun - buonjos: # ÅRES
    buonjos+N+Sg+Nom: buonjos
    buonjos+N+Sg+Acc: buodnjusav
    buonjos+N+Sg+Com: buodnjusijn
    buonjos+N+Ess: [buonjon, buodnjusin]
    buonjos+N+Der/ahtes+A+Sg+Nom: buodnjusahtá

  Noun - bálos: # ÅRES
    bálos+N+Sg+Nom: bálos
    bálos+N+Sg+Acc: bállusav
    bálos+N+Pl+Com: bállusij
    bálos+N+Ess: [bálon, bállusin]

  Noun - båros: # ÅRES
    båros+N+Sg+Nom: båros 
    båros+N+Sg+Ill: bårrusij 

  Noun - dieres: # ÅRES
    dieres+N+Sg+Nom: dieres 
    dieres+N+Sg+Ine: dærrásin
    dieres+N+Sg+Ill: dærrásij
    dieres+N+Der/ahtes+A+Sg+Nom: dærrásahtá

  Noun - duber: # ÅRES
    duber+N+Sg+Nom: duber 
    duber+N+Sg+Gen: duhpára 
    duber+N+Sg+Ill: duhpárij
    duber+N+Der/Dimin+N+Sg+Nom: duhpárasj
    duber+N+Der/Dimin+N+Der/Dimin+N+Sg+Nom: duhpárattjasj
    duber+N+Der/ahtes+A+Sg+Nom: duhpárahtá
    duber+N+Der/ahtes+A+Der/at+Adv: duhpárahtá
    duber+N+Abe: []

  Noun - gielov: # ÅRES
    gielov+N+Sg+Nom: gielov 
    gielov+N+Sg+Ine: giellumin
    gielov+N+Sg+Ill: giellumij

  Noun - gietjesj: # ÅRES
    gietjesj+N+Sg+Nom: gietjesj
    gietjesj+N+Sg+Ine: gætjátjin
    gietjesj+N+Sg+Ill: gætjátjij

  Noun - gæsás: #  GÁMAS
    gæsás+N+Sg+Nom: gæsás
    gæsás+N+Sg+Ine: gæssásin
    gæsás+N+Sg+Ill: gæssásij
    gæsás+N+Der/Dimin+N+Sg+Nom: gæssásasj
    gæsás+N+Der/Dimin+N+Der/Dimin+N+Sg+Nom: gæssásattjasj
    gæsás+N+Der/ahtes+A+Sg+Nom: gæssásahtá
    gæsás+N+Der/ahtes+A+Der/at+Adv: gæssásahtá
    gæsás+N+Abe: []

  Noun - tjuorvas: # GÁMAS
    tjuorvas+N+Sg+Nom: tjuorvas 
    tjuorvas+N+Sg+Ill: tjuorvvasij
    tjuorvas+N+Pl+Nom: tjuorvvasa

  Noun - huvkas: # GÁMAS
    huvkas+N+Sg+Nom: huvkas 
    huvkas+N+Sg+Ine: huvkkasin 
    huvkas+N+Sg+Ill: huvkkasij

  Noun - germaj: # GÁMAS
    germaj+N+Sg+Nom: germaj 
    germaj+N+Sg+Gen: gærmmaha
    germaj+N+Sg+Gen+PxDu1: gærmmahimme
    germaj+N+Sg+Acc: gærmmahav
    germaj+N+Sg+Ine: gærmmahin 
    germaj+N+Sg+Ill: gærmmahij
    germaj+N+Sg+Ela: gærmmahis
    germaj+N+Sg+Com: gærmmahijn 
    germaj+N+Pl+Nom: gærmmaha
    germaj+N+Pl+Gen: gærmmahij
    germaj+N+Pl+Acc: gærmmahijt
    germaj+N+Pl+Ine: gærmmahijn
    germaj+N+Pl+Ill: gærmmahijda
    germaj+N+Pl+Ill+PxPl2: gærmmahijdasihtte 
    germaj+N+Pl+Ela: gærmmahijs
    germaj+N+Pl+Com: gærmmahij
    germaj+N+Ess: [gærmmahin, german]
    germaj+N+Der/Dimin+N+Sg+Nom: gærmmahasj

  Noun - hávstar: # GÁMAS
    hávstar+N+Sg+Nom: hávstar 
    hávstar+N+Sg+Ine: hávsstarin 
    hávstar+N+Sg+Ill: hávsstarij

  Noun - luoppal: # GÁMAS
    luoppal+N+Sg+Nom: luoppal 
    luoppal+N+Sg+Ine: luobbalin 
    luoppal+N+Sg+Ill: luobbalij

  Noun - lárkav: # GÁMAS
    lárkav+N+Sg+Nom: lárkav 
    lárkav+N+Sg+Ine: lárkkamin 
    lárkav+N+Sg+Ill: lárkkamij

  Noun - ganjál: # GÁMAS
    ganjál+N+Sg+Nom: ganjál
    ganjál+N+Sg+Gen: gadnjala
    ganjál+N+Sg+Gen+PxDu1: gadnjalimme
    ganjál+N+Sg+Acc: gadnjalav
    ganjál+N+Sg+Ine: gadnjalin 
    ganjál+N+Sg+Ill: gadnjalij
    ganjál+N+Sg+Ela: gadnjalis
    ganjál+N+Sg+Com: gadnjalijn 
    ganjál+N+Pl+Nom: gadnjala
    ganjál+N+Pl+Gen: gadnjalij
    ganjál+N+Pl+Acc: gadnjalijt
    ganjál+N+Pl+Ine: gadnjalijn
    ganjál+N+Pl+Ill: gadnjalijda
    ganjál+N+Pl+Ill+PxPl2: gadnjalijdasihtte 
    ganjál+N+Pl+Ela: gadnjalijs
    ganjál+N+Pl+Com: gadnjalij
    ganjál+N+Ess: gadnjalin
    ganjál+N+Der/Dimin+N+Sg+Nom: gadnjalasj
    ganjál+N+Der/Dimin+N+Der/Dimin+N+Sg+Nom: gadnjalattjasj
    ganjál+N+Der/ahtes+A+Sg+Nom: gadnjalahtá
    ganjál+N+Der/ahtes+A+Attr: gadnjalahtes
    ganjál+N+Der/ahtes+A+Der/at+Adv: gadnjalahtá
    ganjál+N+Der/dibme+A+Sg+Nom: []
    ganjál+N+Abe: []

  Noun - návdár: # SÅHKÅR
    návdár+N+Sg+Nom: návdár 
    návdár+N+Sg+Ine: návddárin 
    návdár+N+Sg+Ill: návddárij
    návdár+N+Der/Dimin+N+Sg+Nom: návddárasj
    návdár+N+Der/Dimin+N+Der/Dimin+N+Sg+Nom: návddárattjasj
    návdár+N+Der/ahtes+A+Sg+Nom: návddárahtá
    návdár+N+Der/ahtes+A+Der/at+Adv: návddárahtá
    návdár+N+Abe: []

  Noun - pihper: # SÅHKÅR
    pihper+N+Sg+Nom: pihper 
    pihper+N+Sg+Ine: pihppárin 
    pihper+N+Sg+Ill: pihppárij

  Noun - stájnar: # SÅHKÅR
    stájnar+N+Sg+Nom: stájnar 
    stájnar+N+Sg+Ine: stájnnarin 
    stájnar+N+Sg+Ill: stájnnarij

  Noun - tjieller: # SÅHKÅR
    tjieller+N+Sg+Nom: tjieller 
    tjieller+N+Sg+Ine: tjællárin
    tjieller+N+Sg+Ill: tjællárij

  Noun - adám: # GAHPER
    adám+N+Sg+Nom: adám 
    adám+N+Sg+Ine: adámin 
    adám+N+Sg+Ill: adámij
    adám+N+Der/Dimin+N+Sg+Nom: adámasj
    adám+N+Der/Dimin+N+Der/Dimin+N+Sg+Nom: adámattjasj
    adám+N+Der/ahtes+A+Sg+Nom: adámahtá
    adám+N+Der/ahtes+A+Der/at+Adv: adámahtá
    adám+N+Abe: []

  Noun - albasj: # GAHPER
    albasj+N+Sg+Nom: albasj 
    albasj+N+Sg+Ine: albatjin 
    albasj+N+Sg+Ill: albatjij

  Noun - ulmusj: # GAHPER
    ulmusj+N+Sg+Nom: ulmusj 
    ulmusj+N+Sg+Ine: ulmutjin 
    ulmusj+N+Sg+Ill: ulmutjij

  Noun - berun: # GAHPER
    berun+N+Sg+Nom: berun 
    berun+N+Sg+Ine: berunin 
    berun+N+Sg+Ill: berunij

  Noun - båndor: # SÅHKÅR
    båndor+N+Sg+Nom: båndor
    båndor+N+Sg+Gen: bånndura
    båndor+N+Sg+Gen+PxDu1: bånndurimme
    båndor+N+Sg+Acc: bånndurav
    båndor+N+Sg+Ine: bånndurin 
    båndor+N+Sg+Ill: bånndurij
    båndor+N+Sg+Ela: bånnduris
    båndor+N+Sg+Com: bånndurijn 
    båndor+N+Pl+Nom: bånndura
    båndor+N+Pl+Gen: bånndurij
    båndor+N+Pl+Acc: bånndurijt
    båndor+N+Pl+Ine: bånndurijn
    båndor+N+Pl+Ill: bånndurijda
    båndor+N+Pl+Ill+PxPl2: bånndurijdasihtte 
    båndor+N+Pl+Ela: bånndurijs
    båndor+N+Pl+Com: bånndurij
    båndor+N+Ess: bånndurin
    båndor+N+Der/Dimin+N+Sg+Nom: bånndurasj
    båndor+N+Der/Dimin+N+Der/Dimin+N+Sg+Nom: bånndurattjasj
    båndor+N+Der/ahtes+A+Sg+Nom: bånndurahtá
    båndor+N+Der/ahtes+A+Attr: bånndurahtes
    båndor+N+Der/ahtes+A+Der/at+Adv: bånndurahtá
    båndor+N+Der/dibme+A+Sg+Nom: []
    båndor+N+Abe: []

  Noun - beraj: # GÁMAS
    beraj+N+Sg+Nom: beraj
    beraj+N+Sg+Gen: berraha
    beraj+N+Sg+Gen+PxDu1: berrahimme
    beraj+N+Sg+Acc: berrahav
    beraj+N+Sg+Ine: berrahin 
    beraj+N+Sg+Ill: berrahij
    beraj+N+Sg+Ela: berrahis
    beraj+N+Sg+Com: berrahijn 
    beraj+N+Pl+Nom: berraha
    beraj+N+Pl+Gen: berrahij
    beraj+N+Pl+Acc: berrahijt
    beraj+N+Pl+Ine: berrahijn
    beraj+N+Pl+Ill: berrahijda
    beraj+N+Pl+Ill+PxPl2: berrahijdasihtte 
    beraj+N+Pl+Ela: berrahijs
    beraj+N+Pl+Com: berrahij
    beraj+N+Ess: berrahin
    beraj+N+Der/Dimin+N+Sg+Nom: berrahasj
    beraj+N+Der/Dimin+N+Der/Dimin+N+Sg+Nom: berrahattjasj
    beraj+N+Der/ahtes+A+Sg+Nom: berrahahtá
    beraj+N+Der/ahtes+A+Attr: berrahahtes
    beraj+N+Der/ahtes+A+Der/at+Adv: berrahahtá
    beraj+N+Der/dibme+A+Sg+Nom: []
    beraj+N+Abe: []

  Noun - álmmuk: # GAHPER
    álmmuk+N+Sg+Nom: álmmuk
    álmmuk+N+Sg+Gen: álmmuga
    álmmuk+N+Sg+Gen+PxDu1: álmmugimme
    álmmuk+N+Sg+Acc: álmmugav
    álmmuk+N+Sg+Ine: álmmugin 
    álmmuk+N+Sg+Ill: álmmugij
    álmmuk+N+Sg+Ela: álmmugis
    álmmuk+N+Sg+Com: álmmugijn 
    álmmuk+N+Pl+Nom: álmmuga
    álmmuk+N+Pl+Gen: álmmugij
    álmmuk+N+Pl+Acc: álmmugijt
    álmmuk+N+Pl+Ine: álmmugijn
    álmmuk+N+Pl+Ill: álmmugijda
    álmmuk+N+Pl+Ill+PxPl2: álmmugijdasihtte 
    álmmuk+N+Pl+Ela: álmmugijs
    álmmuk+N+Pl+Com: álmmugij
    álmmuk+N+Ess: álmmugin
    álmmuk+N+Der/Dimin+N+Sg+Nom: álmmugasj
    álmmuk+N+Der/Dimin+N+Der/Dimin+N+Sg+Nom: álmmugattjasj
    álmmuk+N+Der/ahtes+A+Sg+Nom: álmmugahtá
    álmmuk+N+Der/ahtes+A+Attr: álmmugahtes
    álmmuk+N+Der/ahtes+A+Der/at+Adv: álmmugahtá
    álmmuk+N+Der/dibme+A+Sg+Nom: []
    álmmuk+N+Abe: []

  Noun - garŋŋel: # GAHPER
    garŋŋel+N+Sg+Nom: garŋŋel
    garŋŋel+N+Sg+Gen: garŋŋela
    garŋŋel+N+Sg+Gen+PxDu1: garŋŋelimme
    garŋŋel+N+Sg+Acc: garŋŋelav
    garŋŋel+N+Sg+Ine: garŋŋelin 
    garŋŋel+N+Sg+Ill: garŋŋelij
    garŋŋel+N+Sg+Ela: garŋŋelis
    garŋŋel+N+Sg+Com: garŋŋelijn 
    garŋŋel+N+Pl+Nom: garŋŋela
    garŋŋel+N+Pl+Gen: garŋŋelij
    garŋŋel+N+Pl+Acc: garŋŋelijt
    garŋŋel+N+Pl+Ine: garŋŋelijn
    garŋŋel+N+Pl+Ill: garŋŋelijda
    garŋŋel+N+Pl+Ill+PxPl2: garŋŋelijdasihtte 
    garŋŋel+N+Pl+Ela: garŋŋelijs
    garŋŋel+N+Pl+Com: garŋŋelij
    garŋŋel+N+Ess: garŋŋelin
    garŋŋel+N+Der/Dimin+N+Sg+Nom: garŋŋelasj
    garŋŋel+N+Der/Dimin+N+Der/Dimin+N+Sg+Nom: garŋŋelattjasj
    garŋŋel+N+Der/ahtes+A+Sg+Nom: garŋŋelahtá
    garŋŋel+N+Der/ahtes+A+Attr: garŋŋelahtes
    garŋŋel+N+Der/ahtes+A+Der/at+Adv: garŋŋelahtá
    garŋŋel+N+Der/dibme+A+Sg+Nom: []
    garŋŋel+N+Abe: []

  Noun - miedem: # GAHPER
    miedem+N+Sg+Nom: miedem
    miedem+N+Sg+Gen: miedema
    miedem+N+Sg+Gen+PxDu1: miedemimme
    miedem+N+Sg+Acc: miedemav
    miedem+N+Sg+Ine: miedemin 
    miedem+N+Sg+Ill: miedemij
    miedem+N+Sg+Ela: miedemis
    miedem+N+Sg+Com: miedemijn 
    miedem+N+Pl+Nom: miedema
    miedem+N+Pl+Gen: miedemij
    miedem+N+Pl+Acc: miedemijt
    miedem+N+Pl+Ine: miedemijn
    miedem+N+Pl+Ill: miedemijda
    miedem+N+Pl+Ill+PxPl2: miedemijdasihtte 
    miedem+N+Pl+Ela: miedemijs
    miedem+N+Pl+Com: miedemij
    miedem+N+Ess: miedemin
    miedem+N+Der/Dimin+N+Sg+Nom: miedemasj
    miedem+N+Der/Dimin+N+Der/Dimin+N+Sg+Nom: miedemattjasj
    miedem+N+Der/ahtes+A+Sg+Nom: miedemahtá
    miedem+N+Der/ahtes+A+Attr: miedemahtes
    miedem+N+Der/ahtes+A+Der/at+Adv: miedemahtá
    miedem+N+Der/dibme+A+Sg+Nom: []
    miedem+N+Abe: []

  Noun - idet: # GAHPER
    idet+N+Sg+Nom: idet
    idet+N+Sg+Gen: ideda
    idet+N+Sg+Gen+PxDu1: idedimme
    idet+N+Sg+Acc: idedav
    idet+N+Sg+Ine: idedin 
    idet+N+Sg+Ill: idedij
    idet+N+Sg+Ela: idedis
    idet+N+Sg+Com: idedijn 
    idet+N+Pl+Nom: ideda
    idet+N+Pl+Gen: idedij
    idet+N+Pl+Acc: idedijt
    idet+N+Pl+Ine: idedijn
    idet+N+Pl+Ill: idedijda
    idet+N+Pl+Ill+PxPl2: idedijdasihtte 
    idet+N+Pl+Ela: idedijs
    idet+N+Pl+Com: idedij
    idet+N+Ess: idedin
    idet+N+Der/Dimin+N+Sg+Nom: idedasj
    idet+N+Der/Dimin+N+Der/Dimin+N+Sg+Nom: idedattjasj
    idet+N+Der/ahtes+A+Sg+Nom: idedahtá
    idet+N+Der/ahtes+A+Attr: idedahtes
    idet+N+Der/ahtes+A+Der/at+Adv: idedahtá
    idet+N+Der/dibme+A+Sg+Nom: []
    idet+N+Abe: []

  Noun - tjavelk: # GAHPER
    tjavelk+N+Sg+Nom: tjavelk
    tjavelk+N+Sg+Gen: tjavelga
    tjavelk+N+Sg+Gen+PxDu1: tjavelgimme
    tjavelk+N+Sg+Acc: tjavelgav
    tjavelk+N+Sg+Ine: tjavelgin 
    tjavelk+N+Sg+Ill: tjavelgij
    tjavelk+N+Sg+Ela: tjavelgis
    tjavelk+N+Sg+Com: tjavelgijn 
    tjavelk+N+Pl+Nom: tjavelga
    tjavelk+N+Pl+Gen: tjavelgij
    tjavelk+N+Pl+Acc: tjavelgijt
    tjavelk+N+Pl+Ine: tjavelgijn
    tjavelk+N+Pl+Ill: tjavelgijda
    tjavelk+N+Pl+Ill+PxPl2: tjavelgijdasihtte 
    tjavelk+N+Pl+Ela: tjavelgijs
    tjavelk+N+Pl+Com: tjavelgij
    tjavelk+N+Ess: tjavelgin
    tjavelk+N+Der/Dimin+N+Sg+Nom: tjavelgasj
    tjavelk+N+Der/Dimin+N+Der/Dimin+N+Sg+Nom: tjavelgattjasj
    tjavelk+N+Der/ahtes+A+Sg+Nom: tjavelgahtá
    tjavelk+N+Der/ahtes+A+Attr: tjavelgahtes
    tjavelk+N+Der/ahtes+A+Der/at+Adv: tjavelgahtá
    tjavelk+N+Der/dibme+A+Sg+Nom: []
    tjavelk+N+Abe: []

  Noun - værált: # GAHPER
    værált+N+Sg+Nom: værált
    værált+N+Sg+Gen: værálda
    værált+N+Sg+Gen+PxDu1: væráldimme
    værált+N+Sg+Acc: væráldav
    værált+N+Sg+Ine: væráldin 
    værált+N+Sg+Ill: væráldij
    værált+N+Sg+Ela: væráldis
    værált+N+Sg+Com: væráldijn 
    værált+N+Pl+Nom: værálda
    værált+N+Pl+Gen: væráldij
    værált+N+Pl+Acc: væráldijt
    værált+N+Pl+Ine: væráldijn
    værált+N+Pl+Ill: væráldijda
    værált+N+Pl+Ill+PxPl2: væráldijdasihtte 
    værált+N+Pl+Ela: væráldijs
    værált+N+Pl+Com: væráldij
    værált+N+Ess: væráldin
    værált+N+Der/Dimin+N+Sg+Nom: væráldasj
    værált+N+Der/Dimin+N+Der/Dimin+N+Sg+Nom: væráldattjasj
    værált+N+Der/ahtes+A+Sg+Nom: væráldahtá
    værált+N+Der/ahtes+A+Attr: væráldahtes
    værált+N+Der/ahtes+A+Der/at+Adv: væráldahtá
    værált+N+Der/dibme+A+Sg+Nom: []
    værált+N+Abe: []

  Noun - tjálos: # ÅRES
    tjálos+N+Sg+Nom: tjálos
    tjálos+N+Sg+Gen: tjállusa
    tjálos+N+Sg+Gen+PxDu1: tjállusimme
    tjálos+N+Sg+Acc: tjállusav
    tjálos+N+Sg+Ine: tjállusin 
    tjálos+N+Sg+Ill: tjállusij
    tjálos+N+Sg+Ela: tjállusis
    tjálos+N+Sg+Com: tjállusijn 
    tjálos+N+Pl+Nom: tjállusa
    tjálos+N+Pl+Gen: tjállusij
    tjálos+N+Pl+Acc: tjállusijt
    tjálos+N+Pl+Ine: tjállusijn
    tjálos+N+Pl+Ill: tjállusijda
    tjálos+N+Pl+Ill+PxPl2: tjállusijdasihtte 
    tjálos+N+Pl+Ela: tjállusijs
    tjálos+N+Pl+Com: tjállusij
    tjálos+N+Ess: tjállusin
    tjálos+N+Der/Dimin+N+Sg+Nom: tjállusasj
    tjálos+N+Der/Dimin+N+Der/Dimin+N+Sg+Nom: tjállusattjasj
    tjálos+N+Der/ahtes+A+Sg+Nom: tjállusahtá
    tjálos+N+Der/ahtes+A+Attr: tjállusahtes
    tjálos+N+Der/ahtes+A+Der/at+Adv: tjállusahtá
    tjálos+N+Der/dibme+A+Sg+Nom: []
    tjálos+N+Abe: []

  Noun - julevsámegielak: # GAHPER
    julevsámegielak+N+Sg+Nom: julevsámegielak
    julevsámegielak+N+Sg+Gen: julevsámegielaga
    julevsámegielak+N+Sg+Gen+PxDu1: julevsámegielagimme
    julevsámegielak+N+Sg+Acc: julevsámegielagav
    julevsámegielak+N+Sg+Ine: julevsámegielagin 
    julevsámegielak+N+Sg+Ill: julevsámegielagij
    julevsámegielak+N+Sg+Ela: julevsámegielagis
    julevsámegielak+N+Sg+Com: julevsámegielagijn 
    julevsámegielak+N+Pl+Nom: julevsámegielaga
    julevsámegielak+N+Pl+Gen: julevsámegielagij
    julevsámegielak+N+Pl+Acc: julevsámegielagijt
    julevsámegielak+N+Pl+Ine: julevsámegielagijn
    julevsámegielak+N+Pl+Ill: julevsámegielagijda
    julevsámegielak+N+Pl+Ill+PxPl2: julevsámegielagijdasihtte 
    julevsámegielak+N+Pl+Ela: julevsámegielagijs
    julevsámegielak+N+Pl+Com: julevsámegielagij
    julevsámegielak+N+Ess: julevsámegielagin
    julevsámegielak+N+Der/Dimin+N+Sg+Nom: julevsámegielagasj
    julevsámegielak+N+Der/Dimin+N+Der/Dimin+N+Sg+Nom: julevsámegielagattjasj
    julevsámegielak+N+Der/ahtes+A+Sg+Nom: julevsámegielagahtá
    julevsámegielak+N+Der/ahtes+A+Attr: julevsámegielagahtes
    julevsámegielak+N+Der/ahtes+A+Der/at+Adv: julevsámegielagahtá
    julevsámegielak+N+Der/dibme+A+Sg+Nom: []
    julevsámegielak+N+Abe: []

  Noun - gintal: # GÁMAS
    gintal+N+Sg+Nom: gintal
    gintal+N+Sg+Gen: ginntala
    gintal+N+Sg+Gen+PxDu1: ginntalimme
    gintal+N+Sg+Acc: ginntalav
    gintal+N+Sg+Ine: ginntalin 
    gintal+N+Sg+Ill: ginntalij
    gintal+N+Sg+Ela: ginntalis
    gintal+N+Sg+Com: ginntalijn 
    gintal+N+Pl+Nom: ginntala
    gintal+N+Pl+Gen: ginntalij
    gintal+N+Pl+Acc: ginntalijt
    gintal+N+Pl+Ine: ginntalijn
    gintal+N+Pl+Ill: ginntalijda
    gintal+N+Pl+Ill+PxPl2: ginntalijdasihtte 
    gintal+N+Pl+Ela: ginntalijs
    gintal+N+Pl+Com: ginntalij
    gintal+N+Ess: ginntalin
    gintal+N+Der/Dimin+N+Sg+Nom: ginntalasj
    gintal+N+Der/Dimin+N+Der/Dimin+N+Sg+Nom: ginntalattjasj
    gintal+N+Der/ahtes+A+Sg+Nom: ginntalahtá
    gintal+N+Der/ahtes+A+Attr: ginntalahtes
    gintal+N+Der/ahtes+A+Der/at+Adv: ginntalahtá
    gintal+N+Der/dibme+A+Sg+Nom: []
    gintal+N+Abe: []

  Noun - gahper: # GAHPER
    gahper+N+Sg+Nom: gahper
    gahper+N+Sg+Gen: gahpera
    gahper+N+Sg+Gen+PxDu1: gahperimme
    gahper+N+Sg+Acc: gahperav
    gahper+N+Sg+Ine: gahperin 
    gahper+N+Sg+Ill: gahperij
    gahper+N+Sg+Ela: gahperis
    gahper+N+Sg+Com: gahperijn 
    gahper+N+Pl+Nom: gahpera
    gahper+N+Pl+Gen: gahperij
    gahper+N+Pl+Acc: gahperijt
    gahper+N+Pl+Ine: gahperijn
    gahper+N+Pl+Ill: gahperijda
    gahper+N+Pl+Ill+PxPl2: gahperijdasihtte 
    gahper+N+Pl+Ela: gahperijs
    gahper+N+Pl+Com: gahperij
    gahper+N+Ess: gahperin
    gahper+N+Der/Dimin+N+Sg+Nom: gahperasj
    gahper+N+Der/Dimin+N+Der/Dimin+N+Sg+Nom: gahperattjasj
    gahper+N+Der/ahtes+A+Sg+Nom: gahperahtá
    gahper+N+Der/ahtes+A+Attr: gahperahtes
    gahper+N+Der/ahtes+A+Der/at+Adv: gahperahtá
    gahper+N+Der/dibme+A+Sg+Nom: []
    gahper+N+Abe: []

  Noun - nager: # ÅRES
    nager+N+Sg+Nom: nager
    nager+N+Sg+Gen: nahkára
    nager+N+Sg+Gen+PxDu1: nahkárimme
    nager+N+Sg+Acc: nahkárav
    nager+N+Sg+Ine: nahkárin 
    nager+N+Sg+Ill: nahkárij
    nager+N+Sg+Ela: nahkáris
    nager+N+Sg+Com: nahkárijn 
    nager+N+Pl+Nom: nahkára
    nager+N+Pl+Gen: nahkárij
    nager+N+Pl+Acc: nahkárijt
    nager+N+Pl+Ine: nahkárijn
    nager+N+Pl+Ill: nahkárijda
    nager+N+Pl+Ill+PxPl2: nahkárijdasihtte 
    nager+N+Pl+Ela: nahkárijs
    nager+N+Pl+Com: nahkárij
    nager+N+Ess: nahkárin
    nager+N+Der/Dimin+N+Sg+Nom: nahkárasj
    nager+N+Der/Dimin+N+Der/Dimin+N+Sg+Nom: nahkárattjasj
    nager+N+Der/ahtes+A+Sg+Nom: nahkárahtá
    nager+N+Der/ahtes+A+Attr: nahkárahtes
    nager+N+Der/ahtes+A+Der/at+Adv: nahkárahtá
    nager+N+Der/dibme+A+Sg+Nom: []
    nager+N+Abe: []

  Noun - áhkásj: # GAHPER
    áhkásj+N+Sg+Nom: áhkásj
    áhkásj+N+Sg+Gen: áhkátja
    áhkásj+N+Sg+Gen+PxDu1: áhkátjimme
    áhkásj+N+Sg+Acc: áhkátjav
    áhkásj+N+Sg+Ine: áhkátjin 
    áhkásj+N+Sg+Ill: áhkátjij
    áhkásj+N+Sg+Ela: áhkátjis
    áhkásj+N+Sg+Com: áhkátjijn 
    áhkásj+N+Pl+Nom: áhkátja
    áhkásj+N+Pl+Gen: áhkátjij
    áhkásj+N+Pl+Acc: áhkátjijt
    áhkásj+N+Pl+Ine: áhkátjijn
    áhkásj+N+Pl+Ill: áhkátjijda
    áhkásj+N+Pl+Ill+PxPl2: áhkátjijdasihtte 
    áhkásj+N+Pl+Ela: áhkátjijs
    áhkásj+N+Pl+Com: áhkátjij
    áhkásj+N+Ess: áhkátjin
    áhkásj+N+Der/Dimin+N+Sg+Nom: áhkátjasj
    áhkásj+N+Der/Dimin+N+Der/Dimin+N+Sg+Nom: áhkátjattjasj
    áhkásj+N+Der/ahtes+A+Sg+Nom: áhkátjahtá
    áhkásj+N+Der/ahtes+A+Attr: áhkátjahtes
    áhkásj+N+Der/ahtes+A+Der/at+Adv: áhkátjahtá
    áhkásj+N+Der/dibme+A+Sg+Nom: []
    áhkásj+N+Abe: []

  Noun - iehket: # GAHPER
    iehket+N+Sg+Nom: iehket
    iehket+N+Sg+Gen: iehkeda
    iehket+N+Sg+Gen+PxDu1: iehkedimme
    iehket+N+Sg+Acc: iehkedav
    iehket+N+Sg+Ine: iehkedin 
    iehket+N+Sg+Ill: iehkedij
    iehket+N+Sg+Ela: iehkedis
    iehket+N+Sg+Com: iehkedijn 
    iehket+N+Pl+Nom: iehkeda
    iehket+N+Pl+Gen: iehkedij
    iehket+N+Pl+Acc: iehkedijt
    iehket+N+Pl+Ine: iehkedijn
    iehket+N+Pl+Ill: iehkedijda
    iehket+N+Pl+Ill+PxPl2: iehkedijdasihtte 
    iehket+N+Pl+Ela: iehkedijs
    iehket+N+Pl+Com: iehkedij
    iehket+N+Ess: iehkedin
    iehket+N+Der/Dimin+N+Sg+Nom: iehkedasj
    iehket+N+Der/Dimin+N+Der/Dimin+N+Sg+Nom: iehkedattjasj
    iehket+N+Der/ahtes+A+Sg+Nom: iehkedahtá
    iehket+N+Der/ahtes+A+Attr: iehkedahtes
    iehket+N+Der/ahtes+A+Der/at+Adv: iehkedahtá
    iehket+N+Der/dibme+A+Sg+Nom: []
    iehket+N+Abe: []

  Noun - gierkav: # GÁMAS
    gierkav+N+Sg+Nom: gierkav
    gierkav+N+Sg+Gen: gierkkama
    gierkav+N+Sg+Gen+PxDu1: gierkkamimme
    gierkav+N+Sg+Acc: gierkkamav
    gierkav+N+Sg+Ine: gierkkamin 
    gierkav+N+Sg+Ill: gierkkamij
    gierkav+N+Sg+Ela: gierkkamis
    gierkav+N+Sg+Com: gierkkamijn 
    gierkav+N+Pl+Nom: gierkkama
    gierkav+N+Pl+Gen: gierkkamij
    gierkav+N+Pl+Acc: gierkkamijt
    gierkav+N+Pl+Ine: gierkkamijn
    gierkav+N+Pl+Ill: gierkkamijda
    gierkav+N+Pl+Ill+PxPl2: gierkkamijdasihtte 
    gierkav+N+Pl+Ela: gierkkamijs
    gierkav+N+Pl+Com: gierkkamij
    gierkav+N+Ess: gierkkamin
    gierkav+N+Der/Dimin+N+Sg+Nom: gierkkamasj
    gierkav+N+Der/Dimin+N+Der/Dimin+N+Sg+Nom: gierkkamattjasj
    gierkav+N+Der/ahtes+A+Sg+Nom: gierkkamahtá
    gierkav+N+Der/ahtes+A+Attr: gierkkamahtes
    gierkav+N+Der/ahtes+A+Der/at+Adv: gierkkamahtá
    gierkav+N+Der/dibme+A+Sg+Nom: []
    gierkav+N+Abe: []

  Noun - gieles: # ÅRES
    gieles+N+Sg+Nom: gieles
    gieles+N+Sg+Gen: gællása
    gieles+N+Sg+Gen+PxDu1: gællásimme
    gieles+N+Sg+Acc: gællásav
    gieles+N+Sg+Ine: gællásin 
    gieles+N+Sg+Ill: gællásij
    gieles+N+Sg+Ela: gællásis
    gieles+N+Sg+Com: gællásijn 
    gieles+N+Pl+Nom: gællása
    gieles+N+Pl+Gen: gællásij
    gieles+N+Pl+Acc: gællásijt
    gieles+N+Pl+Ine: gællásijn
    gieles+N+Pl+Ill: gællásijda
    gieles+N+Pl+Ill+PxPl2: gællásijdasihtte 
    gieles+N+Pl+Ela: gællásijs
    gieles+N+Pl+Com: gællásij
    gieles+N+Ess: gællásin
    gieles+N+Der/Dimin+N+Sg+Nom: gællásasj
    gieles+N+Der/Dimin+N+Der/Dimin+N+Sg+Nom: gællásattjasj
    gieles+N+Der/ahtes+A+Sg+Nom: gællásahtá
    gieles+N+Der/ahtes+A+Attr: gællásahtes
    gieles+N+Der/ahtes+A+Der/at+Adv: gællásahtá
    gieles+N+Der/dibme+A+Sg+Nom: []
    gieles+N+Abe: []

  Noun - lågos: # ÅRES
    lågos+N+Sg+Nom: lågos
    lågos+N+Sg+Gen: låhkusa
    lågos+N+Sg+Gen+PxDu1: låhkusimme
    lågos+N+Sg+Acc: låhkusav
    lågos+N+Sg+Ine: låhkusin 
    lågos+N+Sg+Ill: låhkusij
    lågos+N+Sg+Ela: låhkusis
    lågos+N+Sg+Com: låhkusijn 
    lågos+N+Pl+Nom: låhkusa
    lågos+N+Pl+Gen: låhkusij
    lågos+N+Pl+Acc: låhkusijt
    lågos+N+Pl+Ine: låhkusijn
    lågos+N+Pl+Ill: låhkusijda
    lågos+N+Pl+Ill+PxPl2: låhkusijdasihtte 
    lågos+N+Pl+Ela: låhkusijs
    lågos+N+Pl+Com: låhkusij
    lågos+N+Ess: låhkusin
    lågos+N+Der/Dimin+N+Sg+Nom: låhkusasj
    lågos+N+Der/Dimin+N+Der/Dimin+N+Sg+Nom: låhkusattjasj
    lågos+N+Der/ahtes+A+Sg+Nom: låhkusahtá
    lågos+N+Der/ahtes+A+Attr: låhkusahtes
    lågos+N+Der/ahtes+A+Der/at+Adv: låhkusahtá
    lågos+N+Der/dibme+A+Sg+Nom: []
    lågos+N+Abe: []

  Noun - vieroj: # GAHPER
    vieroj+N+Sg+Nom: vieroj
    vieroj+N+Sg+Gen: vierruha
    vieroj+N+Sg+Gen+PxDu1: vierruhimme
    vieroj+N+Sg+Acc: vierruhav
    vieroj+N+Sg+Ine: vierruhin 
    vieroj+N+Sg+Ill: vierruhij
    vieroj+N+Sg+Ela: vierruhis
    vieroj+N+Sg+Com: vierruhijn 
    vieroj+N+Pl+Nom: vierruha
    vieroj+N+Pl+Gen: vierruhij
    vieroj+N+Pl+Acc: vierruhijt
    vieroj+N+Pl+Ine: vierruhijn
    vieroj+N+Pl+Ill: vierruhijda
    vieroj+N+Pl+Ill+PxPl2: vierruhijdasihtte 
    vieroj+N+Pl+Ela: vierruhijs
    vieroj+N+Pl+Com: vierruhij
    vieroj+N+Ess: vierruhin
    vieroj+N+Der/Dimin+N+Sg+Nom: vierruhasj
    vieroj+N+Der/Dimin+N+Der/Dimin+N+Sg+Nom: vierruhattjasj
    vieroj+N+Der/ahtes+A+Sg+Nom: vierruhahtá
    vieroj+N+Der/ahtes+A+Attr: vierruhahtes
    vieroj+N+Der/ahtes+A+Der/at+Adv: vierruhahtá
    vieroj+N+Der/dibme+A+Sg+Nom: []
    vieroj+N+Abe: []

  Noun - vuotta: # BENA
    vuotta+N+Sg+Nom: vuotta
    vuotta+N+Sg+Gen: vuoddaga
    vuotta+N+Sg+Gen+PxDu1: vuoddagimme
    vuotta+N+Sg+Acc: vuoddagav
    vuotta+N+Sg+Ine: vuoddagin 
    vuotta+N+Sg+Ill: vuoddagij
    vuotta+N+Sg+Ela: vuoddagis
    vuotta+N+Sg+Com: vuoddagijn 
    vuotta+N+Pl+Nom: vuoddaga
    vuotta+N+Pl+Gen: vuoddagij
    vuotta+N+Pl+Acc: vuoddagijt
    vuotta+N+Pl+Ine: vuoddagijn
    vuotta+N+Pl+Ill: vuoddagijda
    vuotta+N+Pl+Ill+PxPl2: vuoddagijdasihtte 
    vuotta+N+Pl+Ela: vuoddagijs
    vuotta+N+Pl+Com: vuoddagij
    vuotta+N+Ess: vuoddagin
    vuotta+N+Der/Dimin+N+Sg+Nom: vuoddagasj
    vuotta+N+Der/Dimin+N+Der/Dimin+N+Sg+Nom: vuoddagattjasj
    vuotta+N+Der/ahtes+A+Sg+Nom: vuoddagahtá
    vuotta+N+Der/ahtes+A+Attr: vuoddagahtes
    vuotta+N+Der/ahtes+A+Der/at+Adv: vuoddagahtá
    vuotta+N+Der/dibme+A+Sg+Nom: []
    vuotta+N+Abe: []

  Noun - gahttun: # GAHPER
    gahttun+N+Sg+Nom: gahttun
    gahttun+N+Sg+Gen: gahttuna
    gahttun+N+Sg+Gen+PxDu1: gahttunimme
    gahttun+N+Sg+Acc: gahttunav
    gahttun+N+Sg+Ine: gahttunin 
    gahttun+N+Sg+Ill: gahttunij
    gahttun+N+Sg+Ela: gahttunis
    gahttun+N+Sg+Com: gahttunijn 
    gahttun+N+Pl+Nom: gahttuna
    gahttun+N+Pl+Gen: gahttunij
    gahttun+N+Pl+Acc: gahttunijt
    gahttun+N+Pl+Ine: gahttunijn
    gahttun+N+Pl+Ill: gahttunijda
    gahttun+N+Pl+Ill+PxPl2: gahttunijdasihtte 
    gahttun+N+Pl+Ela: gahttunijs
    gahttun+N+Pl+Com: gahttunij
    gahttun+N+Ess: gahttunin
    gahttun+N+Der/Dimin+N+Sg+Nom: gahttunasj
    gahttun+N+Der/Dimin+N+Der/Dimin+N+Sg+Nom: gahttunattjasj
    gahttun+N+Der/ahtes+A+Sg+Nom: gahttunahtá
    gahttun+N+Der/ahtes+A+Attr: gahttunahtes
    gahttun+N+Der/ahtes+A+Der/at+Adv: gahttunahtá
    gahttun+N+Der/dibme+A+Sg+Nom: []
    gahttun+N+Abe: []

  Noun - guoppar: # GÁMAS
    guoppar+N+Sg+Nom: guoppar
    guoppar+N+Sg+Gen: guobbara
    guoppar+N+Sg+Gen+PxDu1: guobbarimme
    guoppar+N+Sg+Acc: guobbarav
    guoppar+N+Sg+Ine: guobbarin 
    guoppar+N+Sg+Ill: guobbarij
    guoppar+N+Sg+Ela: guobbaris
    guoppar+N+Sg+Com: guobbarijn 
    guoppar+N+Pl+Nom: guobbara
    guoppar+N+Pl+Gen: guobbarij
    guoppar+N+Pl+Acc: guobbarijt
    guoppar+N+Pl+Ine: guobbarijn
    guoppar+N+Pl+Ill: guobbarijda
    guoppar+N+Pl+Ill+PxPl2: guobbarijdasihtte 
    guoppar+N+Pl+Ela: guobbarijs
    guoppar+N+Pl+Com: guobbarij
    guoppar+N+Ess: guobbarin
    guoppar+N+Der/Dimin+N+Sg+Nom: guobbarasj
    guoppar+N+Der/Dimin+N+Der/Dimin+N+Sg+Nom: guobbarattjasj
    guoppar+N+Der/ahtes+A+Sg+Nom: guobbarahtá
    guoppar+N+Der/ahtes+A+Attr: guobbarahtes
    guoppar+N+Der/ahtes+A+Der/at+Adv: guobbarahtá
    guoppar+N+Der/dibme+A+Sg+Nom: []
    guoppar+N+Abe: []

  Noun - hievvil: # GAHPER
    hievvil+N+Sg+Nom: hievvil
    hievvil+N+Sg+Gen: hievvila
    hievvil+N+Sg+Gen+PxDu1: hievvilimme
    hievvil+N+Sg+Acc: hievvilav
    hievvil+N+Sg+Ine: hievvilin 
    hievvil+N+Sg+Ill: hievvilij
    hievvil+N+Sg+Ela: hievvilis
    hievvil+N+Sg+Com: hievvilijn 
    hievvil+N+Pl+Nom: hievvila
    hievvil+N+Pl+Gen: hievvilij
    hievvil+N+Pl+Acc: hievvilijt
    hievvil+N+Pl+Ine: hievvilijn
    hievvil+N+Pl+Ill: hievvilijda
    hievvil+N+Pl+Ill+PxPl2: hievvilijdasihtte 
    hievvil+N+Pl+Ela: hievvilijs
    hievvil+N+Pl+Com: hievvilij
    hievvil+N+Ess: hievvilin
    hievvil+N+Der/Dimin+N+Sg+Nom: hievvilasj
    hievvil+N+Der/Dimin+N+Der/Dimin+N+Sg+Nom: hievvilattjasj
    hievvil+N+Der/ahtes+A+Sg+Nom: hievvilahtá
    hievvil+N+Der/ahtes+A+Attr: hievvilahtes
    hievvil+N+Der/ahtes+A+Der/at+Adv: hievvilahtá
    hievvil+N+Der/dibme+A+Sg+Nom: []
    hievvil+N+Abe: []

  Noun - rievsak: # GAHPER
    rievsak+N+Sg+Nom: rievsak
    rievsak+N+Sg+Gen: rievsaga
    rievsak+N+Sg+Gen+PxDu1: rievsagimme
    rievsak+N+Sg+Acc: rievsagav
    rievsak+N+Sg+Ine: rievsagin 
    rievsak+N+Sg+Ill: rievsagij
    rievsak+N+Sg+Ela: rievsagis
    rievsak+N+Sg+Com: rievsagijn 
    rievsak+N+Pl+Nom: rievsaga
    rievsak+N+Pl+Gen: rievsagij
    rievsak+N+Pl+Acc: rievsagijt
    rievsak+N+Pl+Ine: rievsagijn
    rievsak+N+Pl+Ill: rievsagijda
    rievsak+N+Pl+Ill+PxPl2: rievsagijdasihtte 
    rievsak+N+Pl+Ela: rievsagijs
    rievsak+N+Pl+Com: rievsagij
    rievsak+N+Ess: rievsagin
    rievsak+N+Der/Dimin+N+Sg+Nom: rievsagasj
    rievsak+N+Der/Dimin+N+Der/Dimin+N+Sg+Nom: rievsagattjasj
    rievsak+N+Der/ahtes+A+Sg+Nom: rievsagahtá
    rievsak+N+Der/ahtes+A+Attr: rievsagahtes
    rievsak+N+Der/ahtes+A+Der/at+Adv: rievsagahtá
    rievsak+N+Der/dibme+A+Sg+Nom: []
    rievsak+N+Abe: []

  Noun - boajtok: # GAHPER
    boajtok+N+Sg+Nom: boajtok 
    boajtok+N+Sg+Ine: boajtogin 
    boajtok+N+Sg+Ill: boajtogij

  Noun - tjåttå: # BENA
    tjåttå+N+Sg+Nom: tjåttå
    tjåttå+N+Sg+Ine: tjåddågin 
    tjåttå+N+Sg+Ill: tjåddågij

  Noun - buojda: # BENA
    buojda+N+Sg+Nom: buojda 
    buojda+N+Sg+Ine: buojddagin
    buojda+N+Sg+Ill: buojddagij
    buojda+N+Der/Dimin+N+Sg+Nom: buojddagasj
    buojda+N+Der/Dimin+N+Der/Dimin+N+Sg+Nom: buojddagattjasj
    buojda+N+Der/ahtes+A+Sg+Nom: buojddagahtá
    buojda+N+Der/ahtes+A+Der/at+Adv: buojddagahtá
    buojda+N+Abe: []

  Noun - giera: # BENA
    giera+N+Sg+Nom: giera 
    giera+N+Sg+Ine: gierragin 
    giera+N+Sg+Ill: gierragij

  Noun - deppa: # BENA
    deppa+N+Sg+Nom: deppa 
    deppa+N+Sg+Ine: dæbbagin 
    deppa+N+Sg+Ill: dæbbagij

  Noun - sievtev: # BAVSEV
    sievtev+N+Sg+Nom: sievtev 
    sievtev+N+Sg+Ine: siektimin 
    sievtev+N+Sg+Ill: siektimij

  Noun - sádev: # BAVSEV
    sádev+N+Sg+Nom: sádev 
    sádev+N+Sg+Ine: sádimin 
    sádev+N+Sg+Ill: sádimij
    sádev+N+Der/Dimin+N+Sg+Nom: sádimasj
    sádev+N+Der/Dimin+N+Der/Dimin+N+Sg+Nom: sádimattjasj
    sádev+N+Der/ahtes+A+Sg+Nom: sádimahtá
    sádev+N+Der/ahtes+A+Der/at+Adv: sádimahtá
    sádev+N+Abe: []

  Noun - gårdal: # GÅRDAL
    gårdal+N+Sg+Nom: gårdal 
    gårdal+N+Sg+Ine: goarddalin 
    gårdal+N+Sg+Ill: goarddalij
    gårdal+N+Der/Dimin+N+Sg+Nom: goarddalasj
    gårdal+N+Der/Dimin+N+Der/Dimin+N+Sg+Nom: goarddalattjasj
    gårdal+N+Der/ahtes+A+Sg+Nom: goarddalahtá
    gårdal+N+Der/ahtes+A+Der/at+Adv: goarddalahtá
    gårdal+N+Abe: []

  Noun - rábev: # RÁBEV
    rábev+N+Sg+Nom: rábev
    rábev+N+Sg+Ine: ráhpugin 
    rábev+N+Sg+Ill: ráhpugij
    rábev+N+Der/Dimin+N+Sg+Nom: ráhpugasj
    rábev+N+Der/Dimin+N+Der/Dimin+N+Sg+Nom: ráhpugattjasj
    rábev+N+Der/ahtes+A+Sg+Nom: ráhpugahtá
    rábev+N+Der/ahtes+A+Der/at+Adv: ráhpugahtá
    rábev+N+Abe: []

  Noun - sekkas: # SEKKAS and GÁMAS
    sekkas+N+Sg+Nom: sekkas
    sekkas+N+Sg+Ine: [sæggásin, seggasin] #Korhonen seggasin
    sekkas+N+Sg+Ill: [sæggásij, seggasij] # Korhonen seggasij

  Noun - sjuváj: # DERDAJ
    sjuváj+N+Sg+Nom: sjuváj 
    sjuváj+N+Sg+Ine: sjuvvagin 
    sjuváj+N+Sg+Ill: sjuvvagij
    sjuváj+N+Der/Dimin+N+Sg+Nom: sjuvvagasj
    sjuváj+N+Der/Dimin+N+Der/Dimin+N+Sg+Nom: sjuvvagattjasj
    sjuváj+N+Der/ahtes+A+Sg+Nom: sjuvvagahtá
    sjuváj+N+Der/ahtes+A+Attr: sjuvvagahtes
    sjuváj+N+Der/ahtes+A+Der/at+Adv: sjuvvagahtá
    sjuváj+N+Abe: []

  Noun - guovsojvuojoj: # GUOVSOJVUOJOJ
    guovsojvuojoj+N+Sg+Nom: guovsojvuojoj 
    guovsojvuojoj+N+Sg+Ine: guovsojvuodjomin
    guovsojvuojoj+N+Sg+Ill: guovsojvuodjomij

  Noun - ritjas: # RITJAS
    ritjas+N+Sg+Nom: ritjas 
    ritjas+N+Sg+Ine: rihtjasin 
    ritjas+N+Sg+Ill: rihtjasij

  Noun - tsålkes: # TJÅLKES
    tsålkes+N+Sg+Nom: tsålkes 
    tsålkes+N+Sg+Ine: tsoalkkasin 
    tsålkes+N+Sg+Ill: tsoalkkasij

  Noun - báhkovájes: # VÁJES
    báhkovájes+N+Sg+Nom: báhkovájes
    báhkovájes+N+Sg+Ine: báhkovádjasin
    báhkovájes+N+Sg+Ill: báhkovádjasij

  Noun - iednep: # BÁRNEP
    iednep+N+Sg+Nom: iednep 
    iednep+N+Sg+Ine: iednebun 
    iednep+N+Sg+Ill: iednebuj
    iednep+N+Der/ahtes+A+Sg+Nom: iednebugahtá
    iednep+N+Der/ahtes+A+Der/at+Adv: iednebugahtá
    iednep+N+Abe: []

  Noun - sågas: # SÅGAS
    sågas+N+Sg+Nom: sågas 
    sågas+N+Sg+Ine: sågaskin 
    sågas+N+Sg+Ill: sågaskij

  Noun - ságe: # SÁGE
    ságe+N+Sg+Nom: ságe 
    ságe+N+Sg+Ine: sáhkahin 
    ságe+N+Sg+Ill: sáhkahij

  Noun - butjes: # BUTJES
    butjes+N+Sg+Nom: butjes 
    butjes+N+Sg+Ine: buttjásin 
    butjes+N+Sg+Ill: buttjásij

  Noun - bæsoj: # BØSOJ
    bæsoj+N+Sg+Nom: bæsoj 
    bæsoj+N+Sg+Ine: bessuhin 
    bæsoj+N+Sg+Ill: bessuhij


